【裁判字號】    90,台抗,258
【裁判日期】    900621
【裁判案由】    公共危險等罪聲請再審
【裁判全文】
最高法院刑事裁定                                  九十年度台抗字第二五八號
    抗  告  人  甲○○
右抗告人因公共危險等罪案件，不服台灣高等法院高雄分院中華民國九十年四月二日
駁回聲請再審之更審裁定（九十年度聲再更(一)字第二號），提起抗告，本院裁定如左
：
    主  文
抗告駁回。
    理  由
按不得上訴於第三審法院之案件，其第二審法院所為裁定，不得抗告，刑事訴訟法第
四百零五條定有明文。本件抗告人甲○○對台灣高等法院高雄分院八十九年度交上訴
字第二十九號確定判決聲請再審，該確定判決有關論處抗告人犯刑法第二百八十四條
第一項過失傷害罪部分，係屬刑事訴訟法第三百七十六條第一款規定不得上訴第三審
法院之案件，原審法院就此部分所為駁回再審聲請之裁定，自不得提起抗告，抗告人
猶對之提起抗告，此部分抗告顯非適法，應予駁回。至原確定判決有關論處抗告人犯
公共危險罪部分，原裁定以抗告人聲請再審係以刑事訴訟法第四百二十條第一項第六
款發見新證據為理由，所謂發見確實之新證據，指該證據於事實審法院判決前已經存
在，為法院及當事人所不知，不及調查斟酌，而於判決後始經發見者而言，該證據之
成立並非在判決確定之後始成立，且該證據必毋須經調查程序，或非經原法院捨棄不
採，並顯然可認為確實足以動搖原確定判決，而為受判決人有利之判決者為限。本件
抗告人聲請再審所指：「告訴人張佩玉在現場，並未看出有受傷跡象，也沒有向警察
表示其有受傷」、「一般車輛於轉彎時必緩慢行進，且該處前有安全島，抗告人若猛
然超越前車迴轉，車速必定加快，豈不撞上安全島或對向車輛，然抗告人之車卻只有
左側車門下方凹陷、擋泥板內陷」云云，業經確定判決審酌，並於理由內敘明。另告
訴人確因本件車禍受傷，有法醫師出具之驗傷診斷書在卷可證，而抗告人於肇事後離
去現場逃逸，亦經確定判決採信證人徐國城之證言而予審酌認定，足見確定判決已就
抗告人所指情況審酌說明在案，並無未予注意情形。抗告人所指聲請再審理由，僅係
將案情再做一番有利於己之推論，並非發見確實之新證據，核與上述得聲請再審之要
件不相符合，乃駁回其再審之聲請。經核於法尚無違誤。抗告意旨略謂：如依告訴人
所述二車擦撞情狀，受傷之人應係抗告人，而非告訴人，且依卷內資料，告訴人並非
駕駛人，此等證據原已存在，確定判決及原裁定均未調查及重新認定事實，悉依確定
判決書認定，而確定判決認定之事實與卷內證據不合，依確定判決所指情節，抗告人
僅生違反交通法規之行政責任而已，應不涉及刑責，逕行推定抗告人肇事逃逸，實屬
證據上理由矛盾之違背法令云云。惟再審係對確定判決認定事實不當之救濟方法，聲
請再審，須符合刑事訴訟法第五編各條規定之要件。至於判決是否違背法令，應依上
訴或非常上訴程序救濟。抗告意旨所指各節或係假設推定之詞，或係確定判決前已存
在之事證，核與聲請再審之要件不合，抗告人徒憑己見，仍執陳詞主張為新證據而指
摘原裁定不當，難認有理由，亦應駁回。
據上論結，應依刑事訴訟法第四百十一條前段、第四百十二條，裁定如主文。
中      華      民      國     九十     年      六      月    二十一    日
                              最高法院刑事第三庭
                                  審判長法官  陳  錫  奎
                                        法官  洪  清  江
                                        法官  李  伯  道
                                        法官  呂  丹  玉
                                        法官  陳  世  淙
      右正本證明與原本無異
                                              書  記  官
中      華      民      國     九十     年      六      月    二十八    日


司法院資訊處製作；財團法人民間司法改革基金會備份。
